---
title: "Анализ информации из отзывов о работе аэропортов и авиакомпаний"
output: 
  flexdashboard::flex_dashboard:
    orientation: columns
    vertical_layout: fill
---

```{r setup, include=FALSE}
library(flexdashboard)
library(dplyr)
library(ggplot2)
library(readr)
library(lubridate)
library(stringr)
library(forcats)

source("~/shared/minor2_2022/1-Intro/hw1/hw1_data.R")

airline = hw1_get_data(df_name = "airline")
airport = hw1_get_data(df_name = "airport")
lounge = hw1_get_data(df_name = "lounge")
seat = hw1_get_data(df_name = "seat")

#график 1
q1 = filter(airport, !is.na(wifi_connectivity_rating))
q1 = q1 %>% group_by(author_country) %>% summarise(mean_wifi_rating = mean(wifi_connectivity_rating)) %>% arrange(desc(mean_wifi_rating))

#таблица 2 и график 3
q2= mutate(seat, passages_qty = str_count(seat$seat_layout, "x|X|-"))
q2 = filter(q2, passages_qty > 0)
q2$passages_qty = as.factor(q2$passages_qty)
q2_table = q2 %>% group_by(passages_qty) %>% summarise(mean_legroom_rating = mean(seat_legroom_rating)) %>% arrange(desc(mean_legroom_rating))
q2_res = q2 %>% group_by(passages_qty) %>% summarise(mean_legroom_rating = mean(seat_legroom_rating)) %>% arrange(desc(mean_legroom_rating))

two_passages = filter(q2, passages_qty == 2)
one_passage = filter(q2, passages_qty == 1)

q2$seat_legroom_rating = as.factor(q2$seat_legroom_rating)

two_passages = two_passages %>% group_by(seat_legroom_rating) %>% summarise(n = n()) %>% arrange(desc(n))
one_passage = one_passage  %>% group_by(seat_legroom_rating) %>% summarise(n = n()) %>% arrange(desc(n))

#число 4 
lounge1 = filter(lounge, !is.na(cleanliness_rating))
airport1 = filter(airport, !is.na(terminal_cleanliness_rating))

lounge1$airport = str_to_lower(lounge1$airport)
airport1$airport_name = str_replace_all(airport1$airport_name, "-", " ")
airport1 = airport1 %>% rename(airport = airport_name)

lounge1$lounge_name = str_to_lower(lounge1$lounge_name)
lounge1$lounge_name = str_remove_all(lounge1$lounge_name, "review")
lounge1$lounge_name = str_remove_all(lounge1$lounge_name, "customer")

lounge1$lounge_name = as.factor(lounge1$lounge_name)
airport1$airport = as.factor(airport1$airport)

lounge1 = lounge1 %>% group_by(lounge_name, airport) %>% summarise(lounge_mean_clean = mean(cleanliness_rating)) %>% arrange(desc(lounge_mean_clean))
airport1 = airport1 %>% group_by(airport) %>% summarise(airport_mean_clean = mean(terminal_cleanliness_rating)) %>% arrange(desc(airport_mean_clean))

q3 = inner_join(airport1, lounge1, "airport")
q3 = mutate(q3, lounge_cleaner_than_airport = if_else(q3$lounge_mean_clean > q3$airport_mean_clean, 1, 0))
q3 = filter(q3, lounge_cleaner_than_airport == 1)[,-5]

percentage = length(q3$lounge_name)/length(lounge1$lounge_name)*100
percentage = round(percentage, digits = 1)
```

##Column {data-width=550}

### Страны, пассажиры из которых поставили наиболее низкие оценки wi-fi

```{r }
ggplot(data = filter(q1, mean_wifi_rating <= 4)) + geom_col(aes(x = fct_reorder(author_country, mean_wifi_rating), y = mean_wifi_rating), fill = "#7997FF", color = "white", alpha = 1) +
  coord_flip() +
  xlab("страна") + 
  ylab("средняя оценка") +
  theme_minimal()
```

### Процент лаунж-зон, которые превосходят по оценке чистоты аэропрт, в котором находятся (от общего числа)

```{r echo=FALSE}
valueBox(paste(percentage, "%"))
```

## Column {data-width="450"}

### Средняя оценка удобства пространства для ног в зависимости от количества проходов в самолете

```{r echo=FALSE}
colnames(q2_res) = c("Количество проходов   |", "|   Средняя оценка удобства пространства для ног")
knitr::kable(q2_res, format = "html", align = "cc", digits = 2)
```
\n  
\n В среднем, оценка удобства пространства для ног в самолетах почти одинакова, однако выборка для самолетов с двумя проходами больше. Расспределние оценок по категориям говорит о том, что оценки сильно разнятся.

### Распределение оценок, которые пассажиры поставили по критерию "удобство пространства для ног"

```{r echo=FALSE}
ggplot(data = q2) + geom_bar(aes(x = passages_qty, fill = seat_legroom_rating)) +
  xlab("количество проходов") + 
  ylab("количество оценок") +
  theme_minimal()
```


